【裁判字號】    89,易,1023
【裁判日期】    890424
【裁判案由】    毒品危害防制條例
【裁判全文】
臺灣高雄地方法院刑事判決                        八十九年度易字第一二三號
    公  訴  人  台灣高雄地方法院檢察署檢察官
    被      告  甲○○
右列被告因毒品危害防制條例案件，經檢察官提起公訴 (八十八年度偵字第二五０號
)，本院判決如左：
    主  文
甲○○持有第二級毒品，處有期徒刑參月，如易科罰金，以參佰元折算壹日。
扣案之含安非他命殘渣之玻璃吸食器參支、夾鏈袋貳個、及塑膠吸管壹截，均沒收銷
燬之。
    事  實
一、甲○○曾因妨害自由、違反麻醉藥品管理條例等案件，分別經法院判處有期徒刑
    九月、五月確定，均已執行完畢，詎不知悔改，自不詳時間起，在其高雄縣大樹
    鄉○○路八三號住處房間內，持有含第二級毒品安非他命殘渣之玻璃吸食器三支
    、夾鏈袋二個、及塑膠吸管一截（起訴書漏載）。嗣八十八年十二月廿九日晚上
    八時許，在其上址住處為警查獲，並在其房間內扣押上開物品。
二、案經高雄縣警察局仁武分局報請台灣高雄地方法院檢察署檢察官偵查起訴。
    理 由
一、訊據被告甲○○固不否認於右揭時地為警查扣含第二級毒品安非他命殘渣之玻璃
    吸食器三支、夾鏈袋二個、及塑膠吸管一截，惟矢口否認非法持有第二級毒品安
    非他命之犯行，辯稱：上開物品係其朋友高同閱所有，其於警偵訊時承認係其所
    有，係想為朋友承擔罪責，實則非其所有云云。
二、經查扣案之含安非他命殘渣之玻璃吸食器三支、夾鏈袋二個、及塑膠吸管一截係
    被告所有且係於被告上址住處房間內查扣之事實，業經被告於警訊時（見警訊卷
    第三頁背面）及偵查中（見偵查卷第八頁背面）坦承不諱，又上開含安非他命殘
    渣之玻璃吸食器三支、夾鏈袋二個、及塑膠吸管一截，經當庭勘驗，確均有安非
    他命殘渣，被告亦自承以肉眼即可看出上開吸食器、夾鏈袋、塑膠吸管均附著有
    安非他命殘渣，且上開扣案物品送請高雄醫學院附設中和紀念醫院檢驗結果，均
    有安非他命反應，有檢驗報告單附卷可稽。被告雖辯稱上開物品係其友高同閱所
    有，惟經高同閱於偵查中結證：其未曾居於被告住處，上開物品非其所有等語明
    確（見偵查卷廿五頁背面）。足見被告嗣後翻異前供，改執前揭辯詞，要屬畏罪
    卸責之語，不足採信。罪證明確，被告犯行堪以認定。
三、按扣案之含安非他命殘渣之玻璃吸食器三支、夾鏈袋二個、及塑膠吸管一截，因
    安非他命殘渣附著於玻璃吸食器、夾鏈袋及塑膠吸管，剝離不易，應將其全部視
    同第二級毒品安非他命。被告竟予非法持有，核其所為，係犯毒品危害防制條例
    第十一條第二項之持有第二級毒品罪。公訴意旨認被告係犯同條例第十一條第三
    項持有專供施用毒品之器具罪，惟玻璃吸管、夾鏈袋、塑膠吸管並非僅能專供施
    用毒品，尚有其他用途，自非屬專供施用毒品之器具，起訴法條容有未洽，惟基
    本社會事實仍屬相同，本院應變更起訴法條，予以審理。爰審酌被告曾有如事實
    欄所示之犯罪前科，有本院院內索引卡紀錄表、台灣高等法院被告全國前案紀錄
    表、台灣高雄地方法院檢察署刑案資料查註紀錄表在卷可考，素行難謂良好，詎
    未知悛悔，復持有第二級毒品安非他命，且犯後於本院審理時又狡詞匿飾，態度
    欠佳等一切情狀，量處如主文所示之刑，並諭知易科罰金之折算標準，以資懲儆
    。扣案之含安非他命殘渣之玻璃吸食器三支、夾鏈袋二個、及塑膠吸管一截，既
    全部視同第二及毒品安非他命，不問屬於犯人與否，均應依上開條例第十八條第
    一項前段宣告沒收銷燬之。
據上論斷，應依刑事訴訟法第二百九十九條第一項前段、第三百條，毒品危害防制條
例第十一條第二項、第十八條第一項前段，刑法第十一條、第四十一條，罰金罰鍰提
高標準條例第二條，判決如主文。
本案經檢察官郭武義到庭執行職務
中    華    民    國      八十九      年      四      月    二十四    日
                                      臺灣高雄地方法院刑事庭
                                法  官    郭錦茂
右正本證明與原本無異。
如不服本判決，應於判決送達後十日內，向本院提出上訴狀。
                                書記官    賴佳慧
中    華    民    國      八十九      年      四      月      二十六      日
附錄本判決論罪法條：
毒品危害防制條例第十一條第二項
  持有第二級毒品者，處二年以下有期徒刑、拘役或新台幣三萬元以下罰金。


司法院資訊處製作；財團法人民間司法改革基金會備份。
